---
title: "Introduction à Shiny"
author: "R. Cura & H. Commenges"
date: "12 mars 2015"
output:
html_document:
theme: cerulean
toc: yes
runtime: shiny
---


## 1 - Rappel sur les fonctions


Plus de détails sur les fonctions dans le manuel [R pour les géographes](http://framabook.org/16-r-et-espace) (Chapitre 3) et sur le [blog ElementR](http://elementr.hypotheses.org/67). Dans l'exemple ci-dessous on combine dans une même fonction plusieurs traitements utiles à l'exploration d'une variable quantitative.


```{r explofct, cache=TRUE}
ExploreQuanti <- function(varquanti, addlines = TRUE){
  # calcul des quartiles
  varQuartiles <- quantile(varquanti, probs = seq(0, 1, 0.25), na.rm = TRUE)
  
  # combinaison des mesures de centralité et de dispersion
  summaryVar <- c(MIN = min(varquanti, na.rm = TRUE),
                  QUART1 = varQuartiles[2],
                  MEDIAN = varQuartiles[3],
                  QUART3 = varQuartiles[4],
                  MAX = max(varquanti, na.rm = TRUE),
                  MEAN = mean(varquanti, na.rm = TRUE),
                  SD = sd(varquanti, na.rm = TRUE))
  
  summaryVar <- round(summaryVar, digits = 2)
  
  # affiche les résultats
  hist(varquanti, breaks = 20, col = "grey30", border = "white")
  if(addlines == TRUE){
    abline(v = median(varquanti, na.rm = TRUE), col = "chocolate4", lwd = 3)
    abline(v = mean(varquanti, na.rm = TRUE), col = "chartreuse4", lwd = 3)
    }
  
  # désigne le(s) objet(s) à renvoyer en sortie
  return(summaryVar)
}

```

La fonction prend deux arguments en entrée : un vecteur numérique (varquanti) et un booléen (addlines) indiquant si la médiane et la moyenne doivent être tracés sur l'histogramme. En sortie, la fonction renvoie un vecteur de 7 valeurs contenant des mesures de centralité et de dispersion.


## 2 - Exploration basique des données

### Quelle distributions pour les variables ?

```{r}
load("data/eurosex.RData")
```


```{r, fig.show='asis', fig.width=3, fig.height = 3}
hist(eurosex$THREEBED)

hist(eurosex$ONENIGHT)

hist(eurosex$WISHMORE)

hist(eurosex$FREQYEAR)

hist(eurosex$VIBRATOR)

hist(eurosex$FIRSTSEX)
```

Et si on veut changer l'intervalle des barres ?

```{r, fig.show = "hold", fig.width=3}
hist(eurosex$THREEBED, breaks = 10)
hist(eurosex$ONENIGHT, breaks = 10)
hist(eurosex$WISHMORE, breaks = 10)
```

C'est long...



## 3 - Histogramme interactif avec manipulate

```{r, eval=FALSE}
library(manipulate)
manipulate(hist(x = eurosex[[myVar]], breaks = nbBreaks),
           nbBreaks = slider(min = 2, max = 20),
           myVar = picker("THREEBED", "ONENIGHT", "WISHMORE", "FREQYEAR", "VIBRATOR", "FIRSTSEX"))
```

Limites : ne fonctionne que dans RStudio, et ne peut être "partagé".

## 4 - Histogramme interactif avec shiny

Pour des applications plus dynamiques

```{r}
inputPanel(
  selectInput(inputId = "variable", label = "Variable a decrire", choices = colnames(eurosex)),
  sliderInput(inputId = "nbbreaks", label = "Nombre de barres", min = 2, max = 20, value = 5)
  )


renderPlot({
  hist(x = eurosex[[input$variable]], breaks = input$nbbreaks)
  })
```


## 5 - Créer une application interactive

- Travail sur l'application `App1` : personnalise ton histogramme
- Travail sur l'application `App2` : outil interactif de classification





